【裁判字號】    98,易,1664
【裁判日期】    980904
【裁判案由】    毒品危害防制條例
【裁判全文】
臺灣板橋地方法院刑事判決              98年度易字第1664號
公  訴  人  臺灣板橋地方法院檢察署檢察官
被      告  甲○○
上列被告因違反毒品危害防制條例案件，經檢察官提起公訴（98
年度毒偵字第448、1642 號），本院判決如下：
    主  文
甲○○施用第二級毒品，處有期徒刑肆月，如易科罰金以新臺幣
壹仟元折算壹日。又施用第二級毒品，處有期徒刑肆月，如易科
罰金以新臺幣壹仟元折算壹日。應執行有期徒刑柒月，如易科罰
金以新臺幣壹仟元折算壹日。
    事  實
一、甲○○曾有違反麻醉藥品管理條例、偽造文書、毒品危害防
    制條例（轉讓第二級毒品）等前科，復於民國88年間因施用
    第二級毒品案件，經臺灣板橋地方法院以89年度毒聲字第80
    8 號裁定送勒戒處所觀察、勒戒後，因有繼續施用毒品傾向
    ，經臺灣板橋地方法院以89年度毒聲字第2044號裁定令入戒
    治處所施以強制戒治，因戒治成效良好，再經臺灣板橋地方
    法院以89年度毒聲字第5625號裁定停止戒治，所餘期間付保
    護管束，於89年10月12日出所，而於90年3 月19日因停止戒
    治交付保護管束期滿後，由本署檢察官於90年4 月9 日以90
    年度戒毒偵字第249 號為不起訴處分確定。復於91年6 月間
    再因施用毒品及偽造文書案件，經臺灣臺北地方法院以91年
    度訴字第1367號判決判處有期徒刑8 月、5 月，應執行有期
    徒刑1 年確定，並經臺灣臺北地方法院以91年度毒聲字第23
    93號裁定令入戒治處所施以強制戒治，而因強制戒治成效良
    好，再經該法院以92年度毒聲字第1629號裁定停止戒治，所
    餘期間付保護管束，於92年9 月29日出所（原保護管束期滿
    日為93年2 月10日，惟因於93年1 月9 日毒品危害防制條例
    修正毋庸再施以戒治）。另於92年11月間至93年3 月間因施
    用第一、二級毒品案件，經同上法院於95年12月13日以95年
    度訴緝字第199 號判決處有期徒刑10月、4 月，應執行有期
    徒刑1 年；再因於94間施用第一、二級毒品案件，經同上法
    院以95年度訴字第1791號判決處有期徒刑10月在案，後合併
    自95年11月15日起算執行，經減刑後於97年8 月1 日假釋付
    保護管束，至98年2 月23日始行期滿（按其假釋未經撤銷，
    非累犯）。詎猶未能悔改，復基於施用第二級毒品之犯意，
    分別於97年12月10日、98年1 月13日在本署觀護人室採尿前
    96 小 時內之某時許，在不詳處所施用第二級毒品甲基安非
    他命2 次。嗣經將尿液檢體送驗後，均呈甲基安非他命陽性
    反應，始悉上情。
二、案經臺灣板橋地方法院檢察署觀護人室報請臺灣板橋地方法
    院檢察署檢察官偵查起訴。
    理  由
一、訊據被告甲○○雖矢口否認上開犯行，辯稱：伊當時因為重
    感冒有服用感冒藥，並未再施用甲基安非他命云云。惟被告
    先後於97年12月10日及98年1 月13日經臺灣板橋地方法院檢
    察署觀護人通知到署接送採尿送驗，且上開2 瓶尿液經台灣
    檢驗科技股份有限公司及台灣尖端先進生技醫藥股份有限公
    司鑑定之結果，均確係呈甲基安非他命陽性反應，此有各該
    公司97年12月18日、98年1 月23日所出具之濫用藥物檢驗報
    告、濫用藥物尿液檢驗報告及臺灣板橋地方法院檢察署97年
    12月10日、98年1 月13日受保護管束人（被告）尿液檢體監
    管紀錄表各乙紙，在卷可稽，足堪認定。雖被告辯稱其當時
    有服用感冒藥云云，惟被告於偵查中所提出之服用藥丸計20
    顆，經送請行政院衛生署管制藥品管理局鑑定之結果，僅含
    有「Flunitrazepam （氟硝西泮」」、「Pseudoephedrine
    （假麻黃）」等第三級管制藥品（毒品）、第四級毒品先
    驅原料，均未鑑出甲基安非他命在案，此有該局管檢字第09
    80003141號鑑定書乙份可佐，則被告縱確有服用上開藥丸屬
    實，亦無自其尿液中經檢驗出呈甲基安非他命陽性反應之可
    能，至為灼然。被告上開所辯，顯係事後卸責之詞，不足採
    信。被告上開2 次施用甲基安非他命之犯行均臻明確，應予
    依法論科。
二、核被告所為，均係犯毒品危害防制條例第10條第2 項之施用
    第二級毒品罪。被告就所犯上開2 罪間，其犯意各別，應予
    分論併罰。爰審酌被告本件犯罪之動機、目的、手段、所生
    危害及其犯罪後之態度等一切情狀，各量處如主文所示之刑
    ，再定其應執行之刑，並均諭知易科罰金之折算標準，以資
    懲儆。
據上論斷，應依刑事訴訟法第299 條第1 項前段，毒品危害防制
條例第10條第2 項，刑法第11條前段、第51條第5 款、第41條第
1項 ，判決如主文。
本案經檢察官黃筵銘到庭執行職務。
中    華    民    國    98    年    9     月    4     日
                  刑事第七庭  法  官  林 晏 鵬
以上正本證明與原本無異
如不服本判決應於送達後10日內向本院提出上訴狀
                              書記官  陳 映 孜
中    華    民    國    98    年    9     月    4     日
附錄法條：毒品危害防制條例第10條
毒品危害防制條例第10條
施用第一級毒品者，處 6 月以上 5 年以下有期徒刑。
施用第二級毒品者，處 3 年以下有期徒刑。


司法院資訊處製作；財團法人民間司法改革基金會備份。
